【裁判字號】    99,審聲,14
【裁判日期】    990129
【裁判案由】    停止執行
【裁判全文】
臺灣高雄地方法院民事裁定              99年度審聲字第14號
聲  請  人  乙○○
相  對  人  丁○○
            甲○○
            丙○○
上列當事人間債務人異議之訴事件，聲請人聲請停止執行，本院
裁定如下：
    主  文
聲請人供擔保新台幣壹佰參拾柒萬元後，本院99年度司執字第26
43號強制執行事件之強制執行程序，於本院99年度審重訴字第29
號債務人異議之訴事件判決確定前，應暫予停止。
聲請程序費用由相對人負擔。
    理  由
一、聲請意旨略以：相對人以鈞院前案確定判決為執行名義聲請
    對聲請人實施強制執行（下稱系爭強制執行程序），請求聲
    請人給付相對人：丁○○新台幣（下同）182 萬1,304 元
    ，及自民國89年4 月14日起至清償日止之法定遲延利息，
    甲○○97萬8,115 元，丙○○350 萬5,297 元。惟兩造於
    94年間已經另立和解協議，約定由聲請人負擔三名子女即林
    佾欣及相對人甲○○、丙○○在澳洲留學生活之費用，聲請
    人並因此自94年3 月7 日起至95年11月27日止，合計匯款33
    4 萬元予丙○○，另自95年1 月23日起，並合計匯款予甲○
    ○488 萬5,173 元，至丁○○部分，則自90年4 月份起，由
    聲請人代墊房貸利息累計高達616 萬8,973 元，足見，聲請
    人支出之費用已超出原執行名義所命給付甚多，故原確定判
    決之執行名義，應已消滅，相對人應不得再據以聲請強制執
    行。聲請人業提起債務人異議之訴，並經鈞院受理中，爰依
    法聲請准供擔保後，系爭強制執行程序，應於前開債務人異
    議之訴事件判決確定前，暫予停止等語。
二、按有回復原狀之聲請，或提起再審或異議之訴，或對於和解
    為繼續審判之請求，或提起宣告調解無效之訴，撤銷調解之
    訴，或對於法院依強制執行法第4 條第1 項第5 款之裁定提
    起抗告時，法院因必要情形或依聲請定相當並確實擔保，得
    為停止強制執行之裁定，強制執行法第18條第2 項定有明文
    。而債務人本此裁定所供之擔保，係以擔保債權人因債務人
    聲請停止強制執行不當，可能遭受之損害得獲賠償為目的，
    故法院於裁定停止強制執行時，就擔保金與債權人因停止強
    制執行不當，可能遭受之損害間之聯繫，應斟酌該債權人因
    停止執行可能遭受之損害，以為衡量之標準，非以標的物之
    價值或債權額為依據。債權人因停止執行所受之損害，包括
    債權人未能即時受償或利用該標的物所受之損害額，或其因
    另供擔保強制執行所受之損害（最高法院86年度台抗字第44
    2 號、87年度台抗字第529 號、91年度台抗字第429 號及92
    年度台抗字第480 號裁定要旨參照）。
三、經查，聲請人所主張之事實，業據提出債務人異議之訴起訴
    狀及執行命令為證，並經本院依職權調閱本院99年度審重訴
    字第29號債務人異議之訴事件及99年度司執字第2643號給付
    扶養費執行事件全卷核閱無訛，揆諸前揭說明，聲請人聲請
    供擔保後，於前開債務人異議之訴事件判決確定前，應暫予
    停止系爭強制執行程序，為有理由，應予准許。
四、本院爰審酌相對人因停止執行未能即時受償之執行債權本金
    金額為630 萬4,716 元（即前揭債務人異議之訴事件之訴訟
    標的價額），又該債務人異議之訴事件之訴訟標的價額為
    630 萬4,716 元，為得上訴第三審案件，參考各級法院辦案
    期限實施要點規定，第一、二、三審通常程序審判案件之期
    限分別為1 年4 個月、2 年、1 年，共計4 年4 個月，因認
    該案自本院受理至確定所需審理期限約需4 年4 個月。故本
    件停止強制執行期間，相對人可能遭受之損害為無法即時因
    強制執行滿足其債權所生之利息損失，則聲請人聲請停止執
    行應供擔保之金額，應以執行債權本金金額630 萬4,716 元
    按法定利率年息5/00算至前揭債務人異議之訴事件可能確定
    終結之日止，即136 萬6,022 元（計算式：6,304,716 元
    5/ 1004 又4/12=1,366,022元，元以下四捨五入），茲取
    概數為137 萬元為擔保金額，應為適當。
五、至聲請人雖主張業已給付相對人超出執行名義甚多之金額，
    相對人已不得再聲請強制執行，並請求以為酌定擔保金額之
    參考云云。然聲請人並未提出所謂兩造事後成立之和解協議
    ，且依聲請人所提出之銀行交易明細形式審查結果，尚無法
    直接認定聲請人已全數依原確定判決之執行名義清償相對人
    完畢，況聲請人自承所匯入之部分款項係予相對人以外之長
    女林佾欣（詳見債務人異議之訴起訴狀第2 頁），且該等匯
    款資料均尚未經相對人表示意見。故本院酌定本件停止執行
    之擔保金額時，尚難以聲請人起訴狀所檢附之證物為其有利
    之斟酌，附此敘明。
六、依強制執行法第18條第2 項、第30條之1 、民事訴訟法第95
    條、第78條，裁定如主文。
中    華    民    國    99    年    1     月    29    日
                  民事第七庭法  官  蘇姿月
為正本係照原本作成。
如對本裁定抗告須於裁定送達後10日內向本院提出抗告狀，並繳
納裁判費新台幣1,000元。
中    華    民    國    99    年    1     月    29    日
                            書記官  楊雅蘭

司法院資訊處製作；財團法人民間司法改革基金會備份。
